【裁判字號】    95,上重更(一),11
【裁判日期】    950524
【裁判案由】    毒品危害防制條例
【裁判全文】
臺灣高等法院臺中分院刑事判決
上  訴  人
即  被  告  丁○○
                    (現在臺灣臺中監獄執行中)
選任辯護人  楊雯齡律師
上  訴  人
即  被  告  丙○○
選任辯護人  廖志堯律師
上  訴  人
即  被  告  乙○○
                    (現在臺灣臺中監獄執行中)
指定辯護人  本院公設辯護人  王金陵
上列上訴人因毒品危害防制條例案件，不服臺灣彰化地方法院中
華民國94年2月18日第一審判決 （民國93年度訴字第1656號，起
訴案號：臺灣彰化地方法院檢察署民國93年度偵字第7633、8802
、7554、8727、8163、8730號 )，提起上訴，經判決後，由最高
法院發回更審，本院判決如下：
    主  文
原判決關於被告丁○○、乙○○、丙○○共同連續販賣第一級毒
品部分撤銷。
丁○○共同連續販賣第一級毒品，累犯，處無期徒刑，褫奪公權
終身。販賣第一級毒品海洛因所得財物新臺幣貳拾柒萬肆仟元均
沒收，如全部或一部不能沒收時，以其財產抵償之。
乙○○共同連續販賣第一級毒品，處有期徒刑拾年，販賣第一級
毒品海洛因所得財物新臺幣拾陸萬壹仟元沒收，如全部或一部不
能沒收時，以其財產抵償之。
丙○○共同連續販賣第一級毒品，處有期徒刑捌年，販賣第一級
毒品海洛因所得財物新臺幣玖萬壹仟元沒收，如全部或一部不能
沒收時，以其財產抵償之。
    事  實
一、丁○○（綽號「阿豐」）前因犯竊盜案件，經台灣彰化地方
    法院判處有期徒刑一年，並經本院駁回上訴而確定，甫於民
    國（下同）九十年五月十五日執行完畢。(一)詎丁○○仍不思
    正業，明知海洛因業經主管機關公告列為第一級毒品，禁止
    非法販賣、轉讓、持有，竟基於販賣第一級毒品海洛因營利
    之概括犯意，自九十二年五月間某日起，先向不詳姓名年籍
    綽號「阿明」之成年男子購入第一級毒品海洛因後，即以門
    號0000000000號之行動電話作為販毒之聯絡電話
    ，自販入後起迄九十三年一月間某日止，連續販賣第一級毒
    品海洛因予林佳宏、林佳駒及少年方○○（年籍詳卷），販
    賣情形如下：經林佳宏以門號為0000000000號
    行動電話，撥打上開丁○○所使用之門號為0000000
    000號行動電話，向丁○○聯絡購買毒品海洛因事宜後，
    丁○○即在彰化縣二林鎮○○路金翁遊藝場等地，以每次新
    臺幣（下同）一千元之價格，連續販賣第一級毒品海洛因予
    林佳宏約十次；經林佳駒以00－0000000號電話
    或公共電話，撥打上開0000000000號行動電話號
    碼，與丁○○聯絡購買毒品海洛因事宜後，丁○○即在彰化
    縣二林鎮○○路金翁遊藝場等地，以每次一千元之價格，連
    續販賣第一級毒品海洛因予林佳駒約三次；經少年方○○
    以門號為0000000000、0000000000、
    0000000000、0000000000號等行動電
    話或公共電話，撥打上開0000000000號行動電話
    號碼，與丁○○聯絡購買毒品海洛因事宜後，丁○○即在彰
    化縣竹塘鄉○○路保安巷九十一號、同縣二林鎮○○路金翁
    遊藝場、同縣大城鄉第三公墓內涼亭、同縣大城鄉○○○段
    三四八號空屋、同縣芳苑鄉○○村○○段一五六號、同縣芳
    苑鄉新街村海岸旁工寮廢棄魚塭空屋等地，以每次一千元不
    等之價格，連續販賣第一級毒品海洛因予少年方○○約一百
    次。(二)其後，丁○○因知悉乙○○（綽號「阿模」）有施用
    毒品之惡習，復承上販賣第一級毒品海洛因營利之犯意，以
    代送販賣毒品可免費施用毒品或給與一、二千元零用金為條
    件，慫恿乙○○加入販毒之行列，而乙○○亦明知海洛因業
    經主管機關公告列為第一級毒品，禁止非法販賣、轉讓、持
    有，竟與丁○○共同基於販賣第一級毒品海洛因營利之概括
    犯意聯絡，自九十三年一月間某日起，亦以上開00000
    00000號及0000000000號（九十三年三月十
    四日開始使用）行動電話及乙○○所有使用門號為0000
    000000號之行動電話作為販毒之聯絡電話，在彰化縣
    二林鎮鄰近地區，多次販賣第一級毒品海洛因予林佳宏、林
    佳駒、少年方○○等人。渠等販毒方式，係由丁○○向不詳
    姓名年籍綽號「阿明」之成年男子購入第一級毒品海洛因後
    ，在彰化縣海邊空屋等地，將海洛因加以分裝，俟欲購買毒
    品者，以上開三支行動電話與丁○○、乙○○聯繫購買毒品
    之種類、數量及交易地點後，由丁○○親自或交由乙○○負
    責前往送貨取款，而乙○○送貨取款後，即將款項交予丁○○，並可從中免費施用毒品或得一、二千元之零用金作為報
    酬。渠等即以此方式，共同於九十三年一月間某日起迄同年
    三、四月間某日止，連續販賣第一級毒品海洛因予林佳宏、
    林佳駒及少年方○○施用，販賣情形如下：經林佳宏以門
    號為0000000000號行動電話，撥打上開乙○○等
    人所使用之行動電話，向乙○○等人聯絡購買毒品海洛因事
    宜後，即由乙○○出面，在彰化縣二林鎮○○路金翁遊藝場
    等地，以每次一千元之價格，連續販賣第一級毒品海洛因予
    林佳宏約十次；經林佳駒以前揭家用00－000000
    0號電話或公共電話，撥打上開乙○○等人所使用之行動電
    話，向乙○○等人聯絡購買毒品海洛因事宜後，即由乙○○
    出面，在彰化縣二林鎮○○路金翁遊藝場等地，以每次一千
    元之價格，連續販賣第一級毒品海洛因予林佳駒約十次；
    經少年方○○以前揭門號為0000000000號等行動
    電話或公共電話，撥打上開乙○○等人所使用之行動電話，
    向乙○○等人聯絡購買毒品海洛因事宜後，即由乙○○出面
    ，在彰化縣竹塘鄉○○路保安巷九十一號、同縣二林鎮○○
    路金翁遊藝場、同縣大城鄉第三公墓內涼亭、同縣大城鄉○○○段三四八號空屋、同縣芳苑鄉○○村○○段一五六號、
    同縣芳苑鄉新街村海岸旁工寮廢棄魚塭空屋等地，以每次一
    千元不等之價格，連續販賣第一級毒品海洛因予少年方○○
    約五十次。(三)嗣丁○○又知悉丙○○（綽號「晚班」）有施
    用毒品之惡習（丁○○、乙○○、丙○○施用毒品部分，均
    由檢察官另案偵辦），復承前揭販賣第一級毒品海洛因營利
    之犯意，以販賣毒品可免費施用毒品為條件，慫恿丙○○加
    入販毒之行列，而丙○○亦明知海洛因業經主管機關公告列
    為第一級毒品，禁止非法販賣、轉讓、持有，竟與丁○○、
    乙○○共同基於販賣第一級毒品海洛因營利之概括犯意聯絡
    ，自九十三年四月間某日起至同年八月間某日止，亦以上開
    二支行動電話及乙○○所使用門號為0000000000
    號之行動電話作為販毒之聯絡電話，在彰化縣二林鎮鄰近地
    區，多次販賣第一級毒品海洛因予林佳宏、洪孟哲、林佳駒
    、黃瑞琪、少年方○○等人，渠等販毒方式，仍係由丁○○
    向不詳姓名年籍綽號「阿明」之成年男子購入第一級毒品海
    洛因後，在彰化縣海邊空屋等地，將海洛因加以分裝，俟欲
    購買毒品者以上開三支行動電話與丁○○、乙○○、丙○○
    聯繫購買毒品之種類、數量及交易地點後，由乙○○、丙○○二人負責前往送貨取款，而乙○○、丙○○送貨取款後即
    將款項交予丁○○，乙○○、丙○○可從中免費施用毒品或
    得一、二千元零用金作為報酬，渠等即以此方式，共同連續
    販賣第一級毒品海洛因予林佳宏、洪孟哲、林佳駒、黃瑞琪
    、少年方○○等人施用（林佳宏等人施用毒品部分，均由檢
    察官另案偵辦），其販賣情形如下：經林佳宏以門號為0
    000000000號行動電話，撥打上開丙○○等人所使
    用之行動電話號碼，向丙○○等人聯絡購買毒品海洛因事宜
    後，即由丙○○出面，在彰化縣二林鎮○○路金翁遊藝場等
    地，以每次一千元之價格，連續販賣第一級毒品海洛因予林
    佳宏約十次；經洪孟哲以家用00－0000000號電
    話，撥打上開丙○○等人所使用之行動電話號碼，向丙○○
    等人聯絡購買毒品海洛因事宜後，即由丙○○出面，在彰化
    縣二林鎮○○路金翁遊藝場等地，以每次一千元之價格，連
    續販賣第一級毒品海洛因予洪孟哲約四次；經林佳駒以前
    揭家用00－0000000號電話或公共電話，撥打上開
    丙○○等人所使用之行動電話號碼，向丙○○等人聯絡購買
    毒品海洛因事宜後，即由丙○○出面，在彰化縣二林鎮○○
    路金翁遊藝場等地，以每次一千元之價格，連續販賣第一級
    毒品海洛因予林佳駒約七次；經黃瑞琪以門號為0000
    000000號行動電話，撥打上開丙○○等人所使用之行
    動電話號碼，向丙○○等人聯絡購買毒品海洛因事宜後，即
    由丙○○出面，在彰化縣二林鎮○○路金翁遊藝場、同鎮○○路北海遊藝場、同鎮○○街橋頭前等地，以每次一千元不
    等之價格，連續販賣第一級毒品海洛因予黃瑞琪約二十次；
    經少年方○○以前揭門號為0000000000號等行
    動電話或公共電話，撥打上開丙○○等人所使用之行動電話
    號碼，向丙○○等人聯絡購買毒品海洛因事宜後，即由丙○○出面，在彰化縣竹塘鄉○○路保安巷九十一號、同縣二林
    鎮○○路金翁遊藝場、同縣大城鄉第三公墓內涼亭、同縣大
    城鄉○○○段三四八號空屋、同縣芳苑鄉○○村○○段一五
    六號、同縣芳苑鄉新街村海岸旁工寮廢棄魚塭空屋等地，以
    每次一千元不等之價格，連續販賣第一級毒品海洛因予少年
    方○○約五十次（林佳宏等人施用毒品部分，均由檢察官另
    案偵辦）。嗣於九十三年十月五日十五時卅分許，丙○○在
    彰化縣竹塘鄉竹林村保安巷九十一號為警查獲，丙○○於偵
    查中依證人保護法規定，事先經檢察官同意，供述共犯為丁○○、乙○○，因而查獲追訴丁○○、乙○○共同連續販賣
    第一級毒品海洛因。
二、案經彰化縣警察局二林分局報請臺灣彰化地方法院檢察署檢
    察官偵查起訴。
    理  由
一、訊據被告丁○○、丙○○、乙○○等三人，均坦白承認有販
    賣第一級毒品海洛因之事實，惟均辯稱，販賣次數沒有事實
    欄所載那麼多云云。
二、(一)按被告以外之人於審判中有傳喚不到之情形者，其於檢察
    事務官、司法警察官或司法警察調查中所為之陳述，經證明
    具有可信之特別情況，且為證明犯罪事實之存否所必要者，
    得為證據，刑事訴訟法第一百五十九條之三定有明文。查證
    人林佳駒經原審及本院前審傳喚均未到庭應訊，其於九十三
    年八月五日（第一、二次筆錄）及同年八月十六日警詢所作
    筆錄，均經證人林佳駒親閱，認為無訛後始簽名捺印（見卷
    附警詢筆錄），證人即製作筆錄之警員許志文於原審法院審
    理時，且到庭證述：伊製作證人筆錄內容，會先問證人，了
    解整個狀況後予以製作筆錄，筆錄均依證人意思記錄等語，
    又證人林佳駒於警詢中均先證述，販賣毒品予伊之人係綽號
    「毛仔（應係「模仔」之音）」、「阿豐」及「晚班」之人
    ，並提供販毒之人所使用之聯絡電話為000000000
    0號、0000000000號之行動電話，證人並非直接
    陳述係向被告丁○○、乙○○、丙○○購買毒品，係經由警
    員調閱資料照片供其指認，才得以確定販毒者為被告丁○○
    等人，顯非警員先特定涉案人員而要求證人予以指認，而證
    人林佳駒該三次警詢筆錄並無不符、矛盾之處，且提供自己
    向販毒者所用之聯絡電話0000000000號，經查乃
    為證人林佳駒之父林燕輝所有，並與前揭00000000
    00號、0000000000號之行動電話確有多次通聯
    紀錄，有卷附通聯調閱查詢單及通聯紀錄等件可佐，證人前
    揭警詢所為陳述具體明確，足認證人林佳駒在警詢所為陳述
    之記憶、表達應屬無誤，顯具有可信之特別情況，且為證明
    本件犯罪事實存否所必要，自得為證據。(二)次按被告以外之
    人於司法警察調查中所為之陳述，與審判中不符時，其先前
    之陳述具有較可信之特別情況，且為證明犯罪事實存否所必
    要者，得為證據，刑事訴訟法第一百五十九條之二定有明文
    ，本項規定之立法意旨，在顧及人證於審判中，因受其他外
    在因素之不當影響，致其在後之供述，與先前在司法警察偵
    詢時之供述內容有所出入，並以先前之警詢供述具有特別可
    信之情形時，得基於該審判外供述證據（屬傳聞證據）之可
    信性及必要性，例外承認其具有證據能力，俾追求之刑事訴
    訟之真實發現目的。查證人林佳宏於九十三年五月十九日及
    同年十月四日之警詢筆錄，均經證人林佳宏親閱，認為無訛
    後始簽名捺印（見卷附警詢筆錄），且證人林佳宏於原審法
    院審理時亦到庭證述：伊有一邊唸、一邊看筆錄等語，又證
    人即製作筆錄之警員許志文亦於原審法院審理時到庭證述：
    因為證人林佳宏、黃瑞琪二人涉嫌搶奪案七件，經前往林佳
    宏住處搜索時，有搜到毒品，而林佳宏坦承犯搶奪案，並表
    示因為沒有錢吸毒才會去搶，並提供其所購買毒品對象之聯
    絡電話，伊製作證人林佳宏筆錄內容，均依證人意思記錄等
    語，參以證人林佳宏於警詢中所證述，販賣毒品予伊之人係
    為綽號「晚班」之人，並經由綽號「阿豐」之人介紹下游即
    綽號「阿模」之人，再經由綽號「阿模」之人介紹綽號「晚
    班」之人，始知悉渠等聯絡販毒電話為000000000
    0號、0000000000號之行動電話，證人並非直接
    陳述係向被告丁○○、乙○○、丙○○購買毒品，係經由警
    員調閱資料照片供其指認，始得確定販毒者為被告等人，亦
    顯非警員先特定涉案人員而要求證人予以指認，況證人二次
    警詢筆錄並無不符、矛盾之處，又證人自行提供其聯絡販毒
    者所用之電話為0000000000號，經查確與前揭0
    000000000號、0000000000號之行動電
    話有多次通聯紀錄，有卷附通聯紀錄可參，證人前揭警詢所
    為陳述十分具體明確，足認證人林佳宏在前揭警詢所為陳述
    之記憶、表達應屬無誤，顯具有較可信之特別情況，且證人
    林佳宏於九十三年間之前半年均無出國紀錄，其遲於九十三
    年七月二日始有出境紀錄（見卷附入出境查詢資料），而證
    人林佳宏所證述，向被告丁○○等人購買毒品時間，係自九
    十三年一月間起至同年五月間止（查證人林佳宏於九十三年
    五月十九日為警查獲並製作筆錄），顯無原審辯護意旨所稱
    ：證人林佳宏所述購買毒品時間，其人在國外之情形，又該
    等警詢時所述，並為證明本件犯罪事實存否所必要，亦得為
    認定犯罪事實之證據。
三、經查：(一)右揭事實，業據被告丙○○於九十三年十一月十日
    偵查中具結供稱：被告丁○○、乙○○在販賣毒品海洛因，
    伊有載送乙○○去交付毒品海洛因予施用者多次，丁○○曾
    將毒品海洛因及手機交予伊，要伊接手機電話去載送毒品，
    渠等用來聯絡販賣之電話為0000000000號及00
    00000000號二支電話，另施用者也有以門號為00
    00000000號行動電話聯絡乙○○關於購買毒品海洛
    因之事宜，其販賣方式係先將毒品海洛因分裝為一小包，再
    由丁○○將毒品海洛因交予乙○○去販賣，因乙○○常注射
    海洛因精神不佳，丁○○在遊藝場找到伊，並要伊載送毒品
    海洛因，因乙○○與伊係朋友關係，伊才載乙○○去送毒品
    海洛因，販賣毒品地點有在金翁遊藝場、彰化縣二林鎮等地
    區，事後丁○○也會給乙○○免費施用毒品或給乙○○一、
    二千元當零用錢，有販賣毒品海洛因予林佳宏、林佳駒、黃
    瑞琪等人等語明確。核與證人林佳宏、洪孟哲、林佳駒、黃
    瑞琪、少年方○○等人分別於原審法院審理時及警詢中所證
    述，向被告丁○○等人購買毒品海洛因之情節相互吻合。證
    人林佳宏等人之證詞臚列如下：證人林佳宏於九十三年五
    月十九日警詢中證稱：伊有於九十三年四月間，以門號00
    00000000號行動電話，撥打被告丙○○（即綽號「
    晚班」者）所使用之0000000000號及00000
    00000號之行動電話，以每次每包一千元之價格，向丙○○購買毒品海洛因，並約在彰化縣二林鎮○○路金翁遊藝
    場等地交付毒品，而前後購買海洛因約十次等語，於同年十
    月四日警詢中亦證述：伊於九十三年一月間撥打00000
    00000號行動電話，向被告丁○○（即綽號「阿豐」者
    ）購買海洛因約十餘次，其後丁○○則交待伊，可以同樣電
    話聯絡被告乙○○（即綽號「阿模」者）購買海洛因，而自
    九十三年一月下旬伊即撥打上開電話向乙○○購買海洛因約
    十餘次，而自九十三年三月下旬改由被告丙○○（即綽號「
    晚班」者）接聽電話，伊向丙○○購買海洛因約三十餘次，
    伊每次均以一千元價格購買毒品海洛因一包等語；證人洪
    孟哲於原審法院審理時到庭結證稱：伊有向丙○○（即綽號
    「晚班」者）購買毒品海洛因，而交付毒品海洛因時，丁○○（即綽號「阿豐」者）、乙○○（即綽號「阿模」者）也
    有一起來過，他們常常在一起，丁○○是大哥，乙○○、丙○○是小弟，交貨之地點多在金翁遊藝場，交易次數不會超
    過十次，警訊筆錄所述購買次數約四、五次是正確的等語；
    證人林佳駒於九十三年八月五日（第一、二次筆錄）及九
    十三年八月十六日警詢中證稱：伊有自九十二年五、六月起
    ，向丁○○購買毒品海洛因三次，其後並有向乙○○購買毒
    品海洛因約一、二十次，及向丙○○購買毒品海洛因約七、
    八次，交貨地點多在彰化縣二林鎮○○路金翁遊藝場等地，
    而每次所購之海洛因約一千元等語；證人黃瑞琪於原審法
    院審理時到庭結證稱：伊因與林佳宏缺錢購買毒品海洛因，
    才會去行搶，伊所施用之毒品海洛因係向丙○○（即綽號「
    晚班」者）所購買，購買毒品次數約二、三十次，地點多在
    彰化縣二林鎮金翁遊藝場、彰化縣二林鎮北海遊藝場及彰化
    縣二林鎮○○街橋頭前附近，每次價格為一千元，伊係撥打
    0000000000號及0000000000號之行動
    電話向丙○○購買毒品等語；證人即少年方○○於原審法
    院審理時到庭結證稱：伊有向丁○○、乙○○、丙○○購買
    毒品海洛因，而從九十二年五月間開始到九十三年一月下旬
    止，係撥打0000000000號行動電話，聯絡丁○○
    購買毒品海洛因，地點是在彰化縣竹塘鄉○○路保安巷九十
    一號、彰化縣二林鎮○○路金翁遊藝場、蔡秋林服務處廢棄
    空屋、彰化縣大城鄉第三公墓涼亭、彰化縣芳苑鄉○○村○○段一五六號、彰化縣芳苑鄉新街村海岸旁工寮廢棄魚塭空
    屋及彰化縣大城鄉○○○段三四八號空屋等地，次數超過一
    百次，九十三年一月下旬後丁○○說，以後要買海洛因直接
    找乙○○接洽，地點都一樣，向乙○○聯絡購買毒品海洛因
    次數超過五十次，直到九十三年四月後，向丙○○聯絡購買
    毒品海洛因次數超過五十次，向乙○○、丙○○購買毒品之
    交貨地點多在金翁遊藝場，而乙○○、丙○○用以聯絡販毒
    之電話，尚有門號為0000000000號及00000
    00000號之行動電話，乙○○、丙○○他們手上毒品賣
    完之後，就會打電話給丁○○說，賣完了，丁○○就會來收
    錢，再拿毒品來補貨，因為那時候，伊有向乙○○買最後一
    包，人剛好在旁邊有看到等語。於本院證稱：伊剛開始吸毒
    的時候，就跟被告他們買毒品，是國中畢業之後工作存下的
    錢，及向伊母親拿的錢，應該有幾十萬元，伊所說購買次數
    是大概次數，伊也有用公用電話打，伊有時候會隔一天，有
    時候每天買，也有隔幾天的，九十三年有時一天會買好幾次
    ，乙○○、被告丙○○二人賣完沒貨的話會打電話給丁○○
    ，丁○○會拿貨給他們二個，伊在警訊所述實在，警察並沒
    有要伊這樣講，在檢察署及地方法院所為指認、陳述亦實在
    ，剛剛因為被告在場，所以伊不敢講，丁○○介紹伊認識乙○○，乙○○又介紹伊認識丙○○，被告他們都輪流接電話
    ，有一段時間換人，換的時間不記得了等語。(二)又被告丁○○、乙○○、丙○○所使用之門號為0000000000
    號、0000000000號、0000000000號之
    行動電話，與證人林佳駒所使用之00－0000000號
    家用電話，證人少年方○○所使用之門號為0000000
    000號等行動電話及公共電話，證人林佳宏所使用之門號
    為0000000000號行動電話，證人洪孟哲所使用之
    00－0000000號家用電話，證人黃瑞琪所使用之門
    號為0000000000號行動電話間，確有多次頻繁之
    通話紀錄，此有上開電話之使用者資料、雙向通聯紀錄及公
    共電話號碼查詢資料等件附卷可佐，益徵證人林佳宏、洪孟
    哲、林佳駒、黃瑞琪、少年方○○等人前揭所證述向被告丁○○、乙○○、丙○○等人購買毒品海洛因等詞屬實，堪以
    採信。至卷附電話通聯紀錄與證人林佳駒、少年方○○等所
    述購買次數，雖未盡相符，此或因證人等聯絡購買毒品使用
    之電話並非固定，尚有以公用電話聯絡 (見卷附證人林佳駒
    、方○○等之證述)及購買時間長、次數頻繁所致，尚難以
    此即為有利被告等之認定。另證人林佳宏嗣後雖改稱，其所
    施用之毒品海洛因係在台中某家滾石ＰＵＢ向某不詳姓名之
    人所購買，並非向被告丙○○等人所購買云云，惟查證人林
    佳宏與被告丙○○並不熟識，亦無仇怨，於此重罪，當無設
    詞誣陷之理，且證人林佳宏所使用之0000000000
    號行動電話，與被告丙○○等人所使用之門號000000
    0000號、0000000000號行動電話，確有符合
    證人林佳宏所述聯絡購買毒品時間之通聯紀錄，足見證人林
    佳宏於警詢中所證述，向被告丙○○等人購買海洛因等情屬
    實，況證人林佳宏改稱，係向不詳之人購買毒品，又無法提
    出證據供調查，顯係事後迴護被告等人之詞，亦不足採。又
    本件因被告丁○○等人嗣後堅不吐實，及證人林佳宏於原審
    法院審理時對被告加以迴護，本證據裁判主義前提，有關此
    部分販售所得，僅得依證人林佳宏、洪孟哲、林佳駒、黃瑞
    琪、少年方○○等供證中，可得確定之最少次數及金額，認
    定其犯罪所得，故此部分應以(1)被告丁○○部分（含單獨
    販賣，與乙○○共同販賣，及與乙○○、丙○○共同販
    賣）：販賣予林佳宏約三十次、每次一千元，販賣予洪孟哲
    約四次、每次一千元，販賣予林佳駒約二十次、每次一千元
    ，販賣予黃瑞琪約二十次、每次一千元，販賣予少年方○○
    約二百次、每次約一千元，共二百七十四次，金額為二十七
    萬四千元；(2)被告乙○○部分（含與丁○○共同販賣，及
    與丁○○、丙○○共同販賣）：販賣予林佳宏約二十次、
    每次一千元，販賣予洪孟哲約四次、每次約一千元，販賣予
    林佳駒約十七次、每次一千元，販賣予黃瑞琪約二十次、每
    次一千元，販賣予少年方○○約一百次、每次一千元，共一
    百六十一次，金額為十六萬一千元；(3)被告丙○○部分（與
    丁○○、乙○○共同販賣）：販賣予林佳宏約十次、每次一
    千元，販賣予洪孟哲約四次、每次一千元，販賣予林佳駒約
    七次、每次一千元，販賣予黃瑞琪約二十次、每次一千元，
    販賣予少年方○○約五十次、每次約一千元計算，共九十一
    次，金額為九萬一千元。(四)第一級毒品係違禁物，嚴禁交易
    ，價格高，販賣之罪責極重，被告等與證人林佳宏等人間非
    至親好友，苟無利可圖，斷無甘冒重刑販售之理，被告等營
    利販賣之意圖至為炯然。綜上所述，本件事證已臻明確，被
    告丁○○、丙○○、乙○○所辯顯不足採信，被告等之犯行
    均堪認定。被告丙○○之選任辯護人於前審聲請對被告丙○○測謊，本院認本件事證已明，且測謊鑑定常因受測者之身
    心狀況不同而異其結果，爰不再送鑑定。
四、核被告丁○○、丙○○、乙○○三人所為，均係犯毒品危害
    防制條例第四條第一項之販賣第一級毒品罪。被告等持有海
    洛因之低度行為，為販賣之高度行為所吸收，不另論科。被
    告乙○○自九十三年一月間某日起加入與丁○○、被告丙○○自九十三年四月間某日起加入與丁○○、乙○○，對於犯
    罪行為，有意思之聯絡及行為之分擔，均為共同正犯。又被
    告丁○○、乙○○、丙○○等先後多次販賣第一級毒品海洛
    因，所為時間緊接，犯構成要件相同之罪，顯係基於概括犯
    意反覆為之，為連續犯，依刑法第五十六條規定論以一罪。
    被告丁○○前因犯竊盜案件，經台灣彰化地方法院判處有期
    徒刑一年，上訴後經本院駁回上訴而確定，甫於九十年五月
    十五日執行完畢，有臺灣高等法院被告全國前案紀錄表在卷
    足參，其受有期徒刑執行完畢後，五年內再犯本件有期徒刑
    以上之罪，為累犯，然因本件販賣第一級毒品之法定本刑為
    死刑或無期徒刑，依法不得加重，爰不遞加其刑。被告乙○○、丙○○僅因貪圖免費施用毒品或少許之零用金，幫丁○○運交毒品海洛因給購毒者，而販賣海洛因之本刑為死刑、
    無期徒刑，情輕法重，顯可憫恕，應依刑法第五十九條規定
    減輕其刑。被告丙○○於偵查中經檢察官事先同意，而供述
    其他共犯之犯罪事證，因而使檢察官得以追訴該案之共犯丁○○、乙○○，應依證人保護法第十四條第一項之規定，減
    輕其刑。原審以被告等三人罪證明確，予以論罪科刑，原無
    不合，惟查丁○○於九十三年三月六日上午九時五十分許，
    駕駛J二-九七五一號自用小客車，在彰化縣溪湖鎮○○路一
    ０一號前，被警查獲第一級毒品海洛因五十五包（合計淨重
    三二‧０二公克），該犯行，被告等並不能成立販賣第一級
    毒品罪（詳如後述）。原判決誤認上開犯行，被告等亦成立
    販賣第一級毒品罪，尚有未洽，被告等上訴意旨指販賣毒品
    次數沒有事實欄所載那麼多，雖無理由，惟原判決既有上開
    可議之處，自屬不能維持，應由本院將原判決關於販賣第一
    級毒品部分撤銷改判，爰審酌被告等犯罪之動機、目的、手
    段、品行、智識程度，販賣第一級毒品，使人沉迷於毒癮，
    無法自拔，戕害施用者之身心，甚至引發各種暴力犯罪，對
    國家社會之傷害至深且鉅等一切情狀，各量處如主文第二項
    至第四項所示之刑，被告丁○○並諭知褫奪公權終身，至被
    告等販賣第一級毒品海洛因，所得財物如主文所示，均應予
    宣告沒收，如全部或一部不能沒收時，以其財產抵償之。至
    未扣案之門號0000000000號、00000000
    00號、0000000000號行動電話各一支，雖為被
    告等犯罪所用之物，但非屬被告等所有，業據被告等供明，
    不予宣告沒收。至九十三年十月六日十五時許，在彰化縣二
    林鎮○○里○○路四二五號空地，為警所查扣之第一級毒品
    海洛因一包（淨重○．○六公克），被告丁○○等人均否認
    係供犯本件販賣毒品海洛因所用之物，且該毒品數量非多，
    復查無確切證據證明係被告丁○○等人供販賣毒品海洛因所
    用之物，爰不併予宣告沒收。
五、公訴意旨另以：被告丙○○於九十三年一月間起至九十三年
    三月間某日前止，與丁○○、乙○○共同基於販賣第一級毒
    品海洛因之犯意聯絡，連續販賣第一級毒品與黃瑞琪、林佳
    宏、洪孟哲、林佳駒、少年方○○等人施用，因認被告此部
    分另犯毒品危害防制條例第四條第一項之罪嫌，按犯罪事實
    應依證據認定之，無證據不得認定犯罪事實，刑事訴訟法第
    一百五十四條第二項定有明文。訊據被告丙○○堅決否認犯
    此部分罪行，核與證人黃瑞琪、林佳宏、洪孟哲、林佳駒、
    少年方○○等人證述購買毒品海洛因之時間大致相符，此外
    且查無其他積極證據，足認被告犯此部分罪行，因與右開判
    罪部分有連續犯之裁判上一罪之關係，爰不另為無罪之諭知
    ，併予敘明。
六、公訴意旨又稱：被告丁○○於九十三年三月六日上午九時五
    十分許，駕駛Ｊ二-九七五一號自用小客車，行經彰化縣溪
    湖鎮○○路一Ｏ一號前時，被警查獲車內有海洛因五十五包
    （含計淨重三二‧Ｏ二公克），因認為被告涉嫌販賣第一級
    毒品海洛因罪云云。按曾為不起訴處分而違背第二百六十條
    之規定重行起訴者，應諭知不受理之判決，刑事訴訟法第三
    百零三條第四款定明文。經查被告丁○○上開被查獲毒品海
    洛因之犯行，經警以丁○○涉有毒品危害防制條例第五條第
    一項意圖販賣而持有第一級毒品嫌，報告台灣彰化地方法院
    檢察署偵查，檢察官認其犯罪嫌疑尚有不足，於九十三年九
    月廿六日為不起訴處分，再由台灣高等法院台中分院檢察署
    檢察長於九十三年十一月九日駁回再議確定，有台灣彰化地
    方法院檢察署九十三年度偵字第第二０九九號檢察官不起訴
    處分書影本、台灣高等法院台中分院檢察署九十三年度上議
    字第四六四三號處分書影本附卷可證，乃檢察官竟違背刑事
    訴訟法第二百六十條之規定，就同一事實重行起訴，本應為
    不受理之判決，因公訴人認與前述有罪部分，有連續犯之裁
    判上一罪關係，依法不另為不受理之諭知。
據上論斷，應依刑事訴訟法第三百六十九條第一項前段、第三百
六十四條、第二百九十九條第一項前段，毒品危害防制條例第四
條第一項、第十九條第一項，證人保護法第十四條第一項，刑法
第十一條前段、第二十八條、第五十六條、第五十九條、第四十
七條、第三十七條第一項，判決如主文。
本案經檢察官甲○○到庭執行職務。
中    華    民    國    95    年    5    月    24     日
            刑事第二庭  審判長法  官  李  璋  鵬
                              法  官  蕭  錦  鍾
                              法  官  胡  森  田
上列正本證明與原本無異。
如不服本判決應於收受送達後十日內向本院提出上訴書狀，其未
敘述上訴之理由者並得於提起上訴後十日內向本院補提理由書（
均須按他造當事人之人數附繕本）。
                              書記官  林  振  甫
中    華    民    國    95    年    5    月    26     日
                                                      Ａ


司法院資訊處製作；財團法人民間司法改革基金會備份。
